臺灣高雄地方法院刑事判決　　　　　　　　　　　　九十三年度訴字第二五九五號
　　公　訴　人　臺灣高雄地方法院檢察署檢察官
　　被　　　告　乙○○　男　三.
右列被告因毒品危害防制條例案件，經檢察官提起公訴（九十三年度毒偵字第四七四
六號、第四九五七號）及移送併案審理（九十三年度毒偵字第五五一九號），被告於
本院準備程序進行中，就被訴事實為有罪之陳述，經本院告知簡式審判程序意旨，並
聽取公訴人及被告之意見後，本院合議庭裁定由受命法官獨任依簡式審判程序審理，
判決如左：
    主  文
乙○○連續施用第一級毒品，累犯，處有期徒刑捌月，扣案第一級毒品海洛因貳包（
驗後淨重各為貳點伍肆公克、零點壹捌公克）沒收銷燬之；又連續施用第二級毒品，
累犯，處有期徒刑伍月，扣案第二級毒品甲基安非他命壹包（驗後毛重壹拾陸點柒公
克）沒收銷毀之。應執行有期徒刑壹年，扣案第一級毒品海洛因貳包（驗後淨重各為
貳點伍肆公克、零點壹捌公克）、第二級毒品甲基安非他命壹包（驗後毛重壹拾陸點
柒公克）均沒收銷毀之。
    事  實
一、乙○○前因違反肅清煙毒條例案件，經本院以八十三年度訴字第一五一號判決判
    處有期徒刑三年八月，褫奪公權三年確定，於民國八十四年九月二十六日縮短刑
    期假釋出監；於假釋期間因違反麻醉藥品管制條例案件，經本院以八十六年度訴
    字第二六三０號判決判處有期徒刑五月確定，並經撤銷假釋，接續前案殘刑一年
    十月二十日執行，於八十九年四月二十五日縮短刑期假釋出監；復於假釋期間另
    違反毒品危害防制條例案件，經本院以八十九年度簡上字第二五三號判決判處有
    期徒刑六月確定，並撤銷前開假釋，接續前案殘刑十月一日執行，於九十一年七
    月十七日徒刑執行完畢出監（前開三罪均執行完畢）。其前因施用毒品案件，經
    本院以八十七年度毒聲字第一一０號裁定送觀察、勒戒後，因有繼續施用毒品傾
    向，再以八十七年度毒聲字第五三三號裁定令入戒治處所施以強制戒治，嗣經戒
    治所評定合格，認無繼續戒治之必要，而經本院以八十七年度毒聲字第四０一七
    號裁定停止戒治，所餘戒治期間，付保護管束，於八十八年六月十五日交付保護
    管束期滿，由臺灣高雄地方法院檢察署檢察官於八十八年七月九日，以八十八年
    度戒偵字第五四號為不起訴處分確定在案。復因施用毒品案件，經本院以八十九
    年度毒聲字第四四八四號裁定令入戒治處所施以強制戒治，嗣經戒治所評定合格
    ，認無繼續戒治之必要，而經本院以九十年度毒聲字第一一六０號裁定停止戒治
    ，所餘戒治期間，付保護管束，於九十年十月十日交付保護管束期滿，並於九十
    一年七月十七日執行本案有期徒刑六月完畢出監。詎仍不知悔改，明知海洛因及
    甲基安非他命業經公告分別列為毒品危害防制條例第二條第二項第一款、第二款
    之第一、二級毒品，不得非法持有、施用，竟基於施用第一級毒品海洛因之概括
    犯意，連續於前開強制戒治執行完畢釋放後五年內之九十三年八月十九日九時許
    、同年月二十五日十二時許，在高雄縣某公廁或位於高雄縣橋頭鄉○○路六號之
    各一次；另基於施用第二級毒品甲基安非他命之概括犯意，連續於前開時、地，
    以將第二級毒品甲基安非他命置於玻璃球內，下以火燒烤以吸食霧化氣體之方式
    ，施用第二級毒品甲基安非他命各一次。嗣分別於九十三年八月二十日八時四十
    分許、八月二十七日十四時二十分許，在其住處為警查獲，並共扣得第一級毒品
    海洛因二包（驗後淨重各為二點五四公克、零點一八公克）、第二級毒品甲基安
    非他命一包（驗後毛重十六點七公克）。
二、案經高雄縣政府警察局岡山分局與高雄縣政府警察局分別報請臺灣高雄地方法院
    檢察署檢察官偵查起訴及移送併案審理。
    理  由
一、本件被告乙○○所犯為死刑、無期徒刑、最輕本刑為三年以上有期徒刑以外之罪
    ，其於準備程序進行中，就被訴事實為有罪之陳述，經告知簡式審判程序之旨，
    並聽取當事人之意見後，本院合議庭裁定由受命法官獨任進行簡式審判程序，合
    先敘明。
二、右揭事實，業據被告乙○○於本院審理時坦承不諱，且其於九十三年八月二十日
    十二時許及同年月二十七日十四時二十分許，為警查獲時所採取之尿液，經分別
    甲基安非他命陽性反應，有高雄縣政府衛生局九十三年八月二十七日九三煙檢字
    第一八六三號、九十三年九月三日九三煙檢字第一九二０號之煙毒尿液檢驗成績
    書及高雄醫學大學附設中和紀念醫院九十三年十月二十六日報告編號九三一０—
    四０四號、九三一０—四０五號之濫用藥物尿液檢驗報告各乙份附卷可稽，並有
    第一級毒品海洛因二包及第二級毒品甲基安非他命一包扣案可資佐證。又上開扣
    案之白粉二包及晶體一包，經分別送請法務部調查局、高雄醫學大學附設中和紀
    念醫院檢驗結果，送驗白粉確含第一級毒品海洛因成分（驗後淨重各為二點五四
    公克、零點一八公克），晶體確係第二級毒品甲基安非他命（驗後毛重十六點七
    公克），有法務部調查局九十三年九月二十一日調科壹字第二二００一八０九九
    號、九十三年九月二十九日調科壹字第二二００一八二０四號之鑑定通知書及高
    雄醫學大學附設中和紀念醫院九十三年十月二十六日報告編號九三一０─三一六
    號檢驗報告各一紙在卷可按。被告上開自白與事實相符，自可採為認定事實之證
    據，其施用第一、二級毒品之犯罪事實，堪以認定。被告前因施用毒品案件，經
    本院裁定送勒戒處所觀察、勒戒後，因有繼續施用毒品之傾向，又經本院裁定令
    入戒治處所施以強制戒治一年，嗣經戒治所評定合格，認無繼續戒治之必要，本
    院另以裁定停止戒治，所餘戒治期間，付保護管束，於八十八年六月十五日保護
    管束期滿，並由臺灣高雄地方法院檢察署檢察官以八十八年度戒偵字第五四號不
    起訴處分確定。復因施用毒品案件，經本院裁定令入戒治處所施以強制戒治，嗣
    經戒治所評定合格，認無繼續戒治之必要，而經本院另裁定停止戒治，所餘戒治
    期間，付保護管束，於九十年十月十日保護管束期滿未經撤銷（視為強制戒治執
    行完畢），並於九十一年七月十七日執行本案有期徒刑六月完畢出監之事實，有
    臺灣高等法院被告全國前案紀錄表、本院被告院內索引卡紀錄表及臺灣高雄地方
    法院檢察署刑案資料查註紀錄表各一紙附卷可參，其於強制戒治執行完畢釋放後
    ，五年內再犯本件施用第一、二級毒品罪，事證明確，應予依法論科。
三、按對於施用毒品者之追訴，依毒品危害防制條例第二十三條第二項規定：「觀察
    、勒戒或強制戒治執行完畢釋放後，五年內再犯第十條施用毒品之罪者，應依法
    追訴。」本件被告曾前因施用毒品案件，經觀察、勒戒，認有繼續施用傾向，並
    經強制戒治執行完畢釋放後，由檢察官為不起訴處分確定；復因施用毒品案件，
    經強制戒治執行完畢釋放後，五年內再犯本件施用毒品案件，依毒品危害防制條
    例第二十三條第二項之規定，應依法追訴。核被告所為，係犯毒品危害防制條例
    第十條第一項之施用第一級毒品罪及同條例第十條第二項之施用第二級毒品罪。
    被告先後二次施用第一、二級毒品之犯行，時間緊接，各犯相同之罪名，均顯係
    出於概括之犯意為之，為連續犯，分別依刑法第五十六條之規定以一罪論，並均
    加重其刑。被告持有第一、二級毒品進而施用，持有之低度行為各為施用之高度
    行為所吸收，均不另論持有毒品之罪。被告所犯上開二罪，罪名各別，行為互異
    ，應分論併罰。檢察官移送併案審理部分（即九十三年度毒偵字第五五一九號）
    雖未據起訴，惟與已起訴論罪科刑部分，有連續犯之裁判上一罪（指九十三年度
    毒偵字第四七四六號部分）及同一案件（與九十三年度毒偵字第四九五七號事實
    相同）之關係，為起訴效力所及，既經查明，本院自得一併審究，附此敘明。被
    告前因違反肅清煙毒條例案件，經本院判處有期徒刑三年八月，褫奪公權三年確
    定，於八十四年九月二十六日縮短刑期假釋出監；於假釋期間另犯麻醉藥品管制
    條例案件，經本院判處有期徒刑五月確定，並經撤銷假釋，接續前案殘刑一年十
    月二十日執行，於八十九年四月二十五日縮短刑期假釋出監；復於假釋期間另違
    反毒品危害防制條例案件，經本院判處有期徒刑六月確定，並撤銷前開假釋，接
    續前案殘刑十月一日執行，於九十一年七月十七日徒刑執行完畢出監，此有臺灣
    高等法院被告全國前案紀錄表及臺灣高雄地方法院檢察署刑案資料查註紀錄表各
    一份在卷可稽，其於五年以內再犯本件有期徒刑以上之罪，為累犯，應依刑法第
    四十七條規定加重其刑，並遞加重之。爰審酌被告前因施用毒品案件，經一次觀
    察、勒戒及二次強制戒治，仍未能徹底戒絕毒品，復犯本案施用毒品罪，顯見其
    無戒毒悔改之意，惟念及施用毒品乃自戕一己之身體健康，尚未對他人造成危害
    ，且犯後坦承犯行，態度尚可等一切情狀，各量處如主文所示之刑，並定其應執
    行之刑。扣案之海洛因二包（驗後淨重各為二點五四公克、零點一八公克）、甲
    基安非他命一包（驗後毛重十六點七公克），分別為毒品危害防制條例規定之第
    一、二級毒品，均應依毒品危害防制條例第十八條第一項前段規定宣告沒收銷燬
    之。
據上論斷，應依刑事訴訟法第二百七十三條之一第一項、第二百九十九條第一項前段
，毒品危害防制條例第十條第一項、第二項、第十八條第一項前段，刑法第十一條、
第五十六條、第四十七條、第五十一條第五款、第九款，判決如主文。
本案經檢察官甲○○到庭執行職務。
中　　　華　　　民　　　國　　九十三　　年　　 十二 　　月　　二十七　　日
                                  臺灣高雄地方法院刑事第四庭
                                      法  官  楊  佩  蓉
右正本證明與原本無異。
如不服本判決，應於收受送達後十日內向本院提出上訴書狀。
　　　　　　　　　　　　　　　　　　　書記官  陳  南  瑜
中　　　華　　　民　　　國　　九十三　　年　　 十二 　　月　　二十八　　日
附錄本案判決論罪科刑法條：
毒品危害防制條例第十條
施用第一級毒品者，處六月以上五年以下有期徒刑。
施用第二級毒品者，處三年以下有期徒刑。
